

CONTACTO

- +34-614 197 217
- ✓ dbarrosoc2@gmail.com
- Madrid 28032
- www.upric.es
- in www.linkedin.com/in/barrosocda

EDUCACIÓN

2022-2024

IES ENRIQUE TIERNO GALVÁN

• Grado Superior Desarrollo Web

2016-2018

INSTITUTO DE ALTOS ESTUDIOS

• Especialista en gestión de salud pública.

2008-2013

UNIVERSIDAD DE CARABOBO

• Bioquímico

2005 - 2007

ESCUELA TÉCNICA VIRGEN DEL ROSARIO

• Técnico de laboratorio clínico

PUBLICACIONES

- SCREENING PARA VIRUS DE INMUNODEFICIENCIA HUMANA POR INMUNOENSAYO ENZIMÁTICO, SABER Volumen 32: enero-diciembre, 2020. · 1 ene. 2020
- NIVELES DE PÉPTIDO C Y GLUCOSA SANGUÍNEA EN PACIENTES CON VIRUS DE INMUNODEFICIENCIA HUMANA.

Comunidad y Salud Año 2019; 17 (1), Ene-Jun: pp200202AR1401 - ISSN: 1690-3293 · 1 ene. 2019

DAVID A. BARROSO

DESARROLLADOR WEB | BIOQUÍMICO ESPECIALISTA EN GESTIÓN

PERFIL

Desarrollador web, bioquímico con grado en ciencias de la salud, especialista en gestión en salud pública, con más de 12 años de experiencia en la preparación y análisis de muestras biológicas. Profesor de Prácticas Profesionales de Hematología. Dedicado a la inmunología, con dominio de pruebas ELISA de 3era y 4ta generación, citometría de flujo, nefelometría, Inmunofluorescencia indirecta, inmunodifusión, PCR tiempo real, bDNA branched, microscopía electrónica y óptica. Con orientación a la atención al cliente, proactivo, organizado y muy dinámico. Orientado a los resultados, con buenas habilidades de comunicación, siempre buscando nuevos desafíos y oportunidades de mejora.

EXPERIENCIA LABORAL

Hospital Universitario 12 de Octubre - Madrid

2024

Desarrollo Web

 Desarrollo de aplicaciones full stack para la gestión interna de hospitales, abarcando la gestión de citas, administración de cursos, envío de SMS como recordatorios y creación/envío de certificados por correo. Dominio y utilización de tecnologías como PHP para el backend, JavaScript, HTML, CSS y Bootstrap para el frontend, y bases de datos MySQL y MariaDB utilizando Workbench. Implementación de funcionalidades clave para la gestión hospitalaria e integración de sistemas de notificación para mejorar la comunicación con pacientes y personal.

Hipermercados Carrefour Madrid Sur - Madrid 2018 - 2024 Asesor

 Asesoramiento a clientes sobre productos, asegurando un servicio de alta calidad y promocionando nuevas líneas. Gestión de ventas, proponiendo alternativas y ventas adicionales, utilizando sistemas informáticos. Realización de tareas básicas como reposición, inventarios, etiquetado y mantenimiento de elementos de marketing. Gestión de facturas y atención en áreas de bazar, textil y alimentación.

Hospital Civil Maracay - Venezuela

2013 - 2018

Bioquímico I

• Especialista en citometría de flujo y subpoblaciones linfocitarias, con experiencia en biología molecular (ARN ramificado, PCR en tiempo real) y la realización de pruebas ELISA para diagnóstico infectocontagiosos, inmunológicos y hormonales. Realización de inmunofenotipaje para poblaciones linfocitarias. inmunológicas por inmunodifusión radial, nefelometría inmunofluorescencia, y determinación de carga viral para VIH por quimioluminiscencia y PCR en tiempo real. Experiencia en el análisis y procesamiento de muestras biológicas para diagnosticar patologías autoinmunes, infecciosas, alérgicas y endocrinas utilizando técnicas como ELISA, inmunoblot, inmunofluorescencia indirecta.

EXPERIENCIA LABORAL

Universidad de Carabobo - Maracay - Venezuela Profesor Asistente

2015-2017

 Profesor de Prácticas Profesionales de Hematología en escuela de Bioquímica, especializado en pruebas hematológicas, coagulación y grupo sanguíneo, y en la identificación de patologías sanguíneas. Asesor científico en trabajos de investigación del programa de extensión y servicio. Aptitudes: capacitación docente, enseñanza superior, investigación cualitativa y cuantitativa, investigación médica y clínica, docencia universitaria y médica.

Laboratorio Ana Maria Urquiola Fadull - Maracay 2013--2014 Bioquímico Clínico

• Realizo análisis y procesamiento de muestras biológicas humanas para diagnosticar patologías autoinmunes, infecciosas, alérgicas y utilizando técnicas como ELISA, inmunofluorescencia indirecta. turbidimetría. nefelometría inmunodifusión radial. Manejo equipos como Chemwell, ENEASYSTEM III, Minineph plus, EUROBlotOne, ANALYZER I2-P y microscopio de fluorescencia, además de realizar las técnicas manualmente.

REFERENCIAS LABORALES

Alvar Blanco

772526717

Gabriel Domínguez

667045137

Raquel Torres

651114460

Zulitza Pimentel

+5493515633679

Ingeniero Informático Hospital 12 Octubre

Ingeniero Informático

Avacco

Directora Hipermercado

Carrefour Barcelona

Bioquimico - PhD salud Pública

Unidad Inmunologia

PUBLICACIONES

• RELACIÓN ENTRE LOS NIVELES DE

FIBRINÓGENO E INSULINA CON LOS PARÁMETROS QUE DEFINEN AL SÍNDROME METABÓLICO Comunidad y Salud, vol. 12, núm. 2, juliodiciembre, 2014, pp. 8-17

SKILLS

- Análisis y procesamiento de muestras biológicas
- Gestión de laboratorio clínico
- Técnicas de diagnóstico molecular
- Docencia e Investigación
- Desarrollo Web
- Comunicación efectiva

SOFT SKILLS

- Compromiso
- Responsabilidad
- Organización
- Adaptabilidad
- Trabajo en Equipo